最高法院刑事判決　　　　　　一○○年度台上字第五○○一號
上　訴　人　施學承原名施衍睿.
選任辯護人　林東乾律師
上列上訴人因偽造有價證券等罪案件，不服台灣高等法院中華民
國一○○年六月二十四日第二審判決（一○○年度上訴字第一一
四八號，起訴案號：台灣基隆地方法院檢察署九十八年度偵字第
四○五三、四四六八號、九十九年度偵字第三四二號），提起上
訴，本院判決如下：
    主  文
上訴駁回。
    理  由
一、偽造有價證券及行使偽造私文書部分：
按刑事訴訟法第三百七十七條規定，上訴於第三審法院，非以判
決違背法令為理由，不得為之。是提起第三審上訴，應以原判決
違背法令為理由，係屬法定要件。如果上訴理由書狀並未依據卷
內訴訟資料，具體指摘原判決不適用何種法則或如何適用不當，
或所指摘原判決違法情事，顯與法律規定得為第三審上訴理由之
違法情形，不相適合時，均應認其上訴為違背法律上之程式，予
以駁回。本件原判決維持第一審依牽連犯及想像競合犯關係，從
一重論處上訴人施學承意圖供行使之用，而偽造有價證券（原判
決附表編號一，一罪）；連續行使偽造私文書，足以生損害於公
眾及他人（同附表編號二、五，共二罪）；依牽連犯關係，從一
重論處上訴人行使偽造私文書，足以生損害於公眾及他人（同附
表編號三，一罪）各罪刑併就其中編號二、三、五所示之罪部分
予以減刑之判決，駁回其此部分在第二審之上訴。又撤銷第一審
關於同附表編號四、六至八、九(一)、十(一)、十一部分之科刑判決
，改判依想像競合犯關係，從一重論處上訴人行使偽造私文書，
足以生損害於公眾及他人（同附表編號四、九(一)、十(一)、十一，
共四罪）；依牽連犯關係，從一重論處上訴人行使偽造私文書，
足以生損害於公眾及他人（同附表編號六、七、八，共三罪）各
罪刑及予以減刑，已詳敘認定犯罪事實之依據及憑以認定之理由
。並對如何認定：上訴人所犯該附表編號一至四及五至八部分，
應分論併罰；依上訴人之犯罪情節等一切情狀，第一審量刑已屬
從輕，上訴人執伊係因遭詐賭及積欠黑道債務，而陷於犯罪，但
已清償利息新台幣（下同）三百三十二萬九千四百九十八元及本
金六十五萬五千七百三十五元云云，指摘第一審量刑過重，為無
理由；亦依據卷內資料予以指駁及說明。從形式上觀察，原判決
並無違背法令之情形存在。上訴意旨未依卷內證據資料，具體指
摘原判決如何違背法令，置原判決之論斷於不顧，仍執陳詞再為
事實上之爭辯，且就原審採證認事及量刑之職權行使，任意指摘
，難謂已符合首揭法定上訴要件。其上開部分之上訴違背法律上
之程式，應予駁回。
二、詐欺取財部分：
按刑事訴訟法第三百七十六條所列各罪之案件，經第二審判決者
，不得上訴於第三審法院，為該法條所明定。上訴人詐欺取財（
上開附表編號九之(二)、十之(二)）部分，原審係依刑法第三百三十
九條第一項論處罪刑，核屬刑事訴訟法第三百七十六條第四款之
案件。依首開說明，既經第二審判決，自不得上訴於第三審法院
，上訴人猶提起上訴，顯為法所不許，應予駁回。
據上論結，應依刑事訴訟法第三百九十五條前段，判決如主文。
中    華    民    國  一○○  年    九    月   十五   日
                      最高法院刑事第十一庭
                          審判長法官  陳  世  淙  
                                法官  陳  東  誥  
                                法官  何  菁  莪  
                                法官  施  俊  堯  
                                法官  洪  曉  能  
本件正本證明與原本無異
                                      書  記  官  
中    華    民    國  一○○  年    九    月   十九   日
                                                    Ｍ